---
output: github_document
---

```{r, include = FALSE}
knitr::opts_chunk$set(
  collapse = TRUE,
  comment = "#>",
  fig.path = "man/figures/README-",
  out.width = "100%"
)
```

# moranajp

moranajpは，日本語形態素解析をするためのものです．

## Installation


最新バージョンは，[GitHub] ( https://github.com/matutosi/moranajp ) でダウンロードできます．
日本語話者のみを対象としていますので，cranでの公開は予定していません．
MeCab ( https://taku910.github.io/mecab/ ) を別途インストールする必要があります．

``` r
  # CRAN
install.packages("moranajp")

  # development
  # install.packages("devtools")
devtools::install_github("matutosi/moranajp")
```

Windows版のzipファイルは，以下からダウンロード可能です．

https://github.com/matutosi/moranajp/tree/main/zip


## Example

```{r}
options(encoding="UTF-8")
library(moranajp)

data(neko)
neko <- 
  neko |>
  dplyr::mutate(text = stringi::stri_unescape_unicode(text)) |>
  tibble::rownames_to_column("cols")
neko  # 『吾輩は猫である』(夏目漱石)の冒頭部分

  # MeCabの実行ファイルのディレクトリ
  # bin_dir <- "/opt/local/mecab/bin/"  # MacやLinuxの例
bin_dir <- "c:/MeCab/bin/" # winddowsの例

res <- moranajp_all(neko, text_col="text", bin_dir=bin_dir)
res
  # # 文字化けする場合は，引数 iconv を使ってください．
  #   iconv = "CP932_UTF-8" or iconv = "EUC_UTF-8"
  # moranajp_all(neko, text_col="text", bin_dir=bin_dir, iconv="CP932_UTF-8")
```

## Note

文字列内の改行コード(\r\n, \n)は，削除されます(改行コードでずれるのを防ぐため)．
改行コードに意味がある場合は，事前に改行コードを別の文字列に変更するなどの対応をしてください．

## Citation

松村 俊和 (2021) Rによる日本語形態素解析. https://github.com/matutosi/moranajp/.

## 参考(Linux / Mac へのMeCabインストール)

ファイルのダウンロード(mecab-0.996.tar.gz, mecab-ipadic-2.7.0-20070801.tar.gz)

http://taku910.github.io/mecab/#download

インストール
```
  tar xvf mecab-0.996.tar.gz
  cd mecab-0.996
  ./configure --enable-utf8-only --prefix=/opt/local/mecab
  make
  sudo make install
  # 辞書のインストール
  tar xvf mecab-ipadic-2.7.0-20070801.tar.gz
  cd mecab-ipadic-2.7.0-20070801
  ./configure  --with-mecab-config=/opt/local/mecab/bin/mecab-config --with-charset=utf8 --prefix=/opt/local/mecab
  make
  sudo make install
  # パスの追加
  echo 'export PATH=/opt/local/mecab/bin:$PATH' >> ~/.bash_profile
  source ~/.bash_profile
  # mecabの実行
  mecab
```

参考：https://qiita.com/nkjm/items/913584c00af199794257
